臺灣桃園地方法院刑事判決
                                    110年度簡上字第534號
上  訴  人  
即  被  告  USWATUN KHASANAH（印尼籍）



選任辯護人  林  凱律師
            黃智靖律師                             
上列被告因偽造文書等案件，不服本院中華民國110年10月8日11
0年度壢簡字第927號第一審刑事簡易判決（聲請簡易判決處刑案
號：110年度偵字第6886號），提起上訴，本院管轄之第二審合
議庭判決如下：
    主  文
原判決撤銷。
甲○○ ○○○○        犯行使偽造私文書罪，共貳罪，各處有期徒
刑貳月，如易科罰金，均以新臺幣壹仟元折算壹日；又犯未經許
可入國罪，處有期徒刑貳月，如易科罰金，以新臺幣壹仟元折算
壹日。應執行有期徒刑肆月，如易科罰金，以新臺幣壹仟元折算
壹日。
未扣案之入境登記表（編號○○○○○○○○○○號）及入國登
記表（編號0000000000號）之旅客簽名欄上偽造之「
ALYA」署名共貳枚均沒收。
    事  實
一、甲○○ ○○○○        （中文名謝曉莉）係印尼籍人士，為來
    臺受僱擔任外籍移工，先於附表編號1、2 所載犯罪前某時
    許，以不詳方式，在印尼當地取得姓名為「ALYA WIDJAYA」
    及貼有甲○○ ○○○○        本人相片之印尼護照2本，隨即持
    該不實資訊之印尼護照向我國外交部駐印尼代表處申請簽證
    。嗣於附表所示入境時間，甲○○ ○○○○        即分別基於
    如附表所示之犯意，持如附表所示之護照入境臺灣地區，並
    在桃園國際機場內，將上開護照及入國（境）登記表（於編
    號 3所載時間已無庸填載入國登記表）持交與不知情之我國
    內政部移民署查驗人員而行使之，使該承辦公務員於實質審
    查後，誤信其為本人，而准許其得以入境我國，而非法入境
    成功，並於附表所示編號1、2之入境時，在入境登記表之欄
    位填寫為不實資訊並偽簽如附表1、2所示之簽名，足以生損
    害於本人及入出境管理機關對於入出境管理之正確性。因甲
    ○○ ○○○○        與我國籍之謝啟銓結婚而使用其真正之護
    照向我國駐泗水臺北經濟貿易辦事處申辦相關事宜，為該單
    位查悉上情，並於民國109年12月31日入境時，為內政部移
    民署北區事務大隊桃園市專勤隊查獲。
二、案經內政部移民署北區事務大隊桃園市專勤隊移送臺灣桃園
    地方檢察署檢察官偵查後聲請簡易判決處刑。
    理  由
壹、程序部分
    本院以下所引用之非供述證據，均與本件事實具有自然關聯
    性，且核屬書證、物證性質，又查無事證足認有違背法定程
    序或經偽造、變造所取得等證據排除之情事，復經本院依刑
    事訴訟法第164條、第165條踐行物證、書證之調查程序，況
    檢察官、被告及其辯護人對此部分之證據能力亦均不爭執，
    是堪認均有證據能力。
貳、實體部分
一、認定事實所憑之證據及理由：
    上開犯罪事實，業據被告於警詢、偵訊、本院準備程序及審
    判中均坦承不諱（見偵卷第11至17、94頁、本院簡上卷第42
    、80頁），並有如附表各編號所示被告入境或出境時行使之
    護照及入、出境登記表影本、被告所持真正護照影本、旅客
    入出境紀錄表、被告出生證明、戶口名簿、高中畢業證書、
    內政部移民署生物特徵辨識管理系統列印資料及110年 1月1
    8日移署入字第1100013416號函所檢附相關資料等各1 份（
    見偵卷第19至75頁）在卷可稽，足認被告之自白與事實相符
    ，應予採信。綜上所述，本件事證明確，被告前揭犯行洵堪
    認定，應依法論科。
二、論罪科刑與撤銷原審判決之理由：
  ㈠核被告就如附表編號1、2所為，均係犯刑法第216條、第2   
   10條之行使偽造私文書罪及入出國及移民法第74條前段未   
   經許可入國罪；就如附表編號3所為，係犯入出國及移民法  
    第74條前段之未經許可入國罪。又其冒名分次偽造入境登  
    記表、入國登記表後復持以行使，其在入境登記表、入國  
    登記表上偽造簽名之行為均係偽造私文書之部分行為，偽  
    造私文書之低度行為進而均為行使偽造私文書之高度行為  
    所吸收，均不另論罪。復其各於如附表編號1、2入境我國  
    時，分別一併行使入境登記表、入國登記表之行為，皆係  
    以一行為同時涉犯行使偽造私文書及未經許可入國罪之想  
    像競合犯，應依刑法第55條規定，均從一重之行使偽造私  
    文書罪處斷。被告所為上開3 罪間，犯意各別，行為互殊，
　  應分論併罰。爰審酌被告前無任何案件之科刑及執行紀錄，
　  此有臺灣高等法院被告前案紀錄表1份在卷可稽，素行尚可
    ，其竟為求入出境我國，竟多次冒用他人名義偽造入境（國
    ）登記表，非法入出境我國，影響我國入出國管理機關
　　對外國人入境管理之正確性，並造成我國潛在社會治安問題
　  ，所造成之危害實屬不輕，應予非難；惟念其犯後始終能坦
　　承犯行，良有悔意，兼衡其自陳高中畢業之智識程度、無業
　　、須扶養兩名未成年子女暨其本案之犯罪動機、目的、手段
　　等一切情狀，分別量處如主文第2 項所示之刑及定其應執行
　　之刑，並均諭知易科罰金之折算標準，以資懲儆。
  ㈡原審以本件事證明確，據以對被告論罪科刑，固非無見，惟
    按外國人受有期徒刑以上刑之宣告者，得於刑之執行完畢或
    赦免後，驅逐出境，刑法第95條定有明文。是否一併宣告驅
    逐出境，固由法院酌情依職權決定之，採職權宣告主義。但
    驅逐出境，係將有危險性之外國人驅離逐出本國國境，禁止
    其繼續在本國居留，以維護本國社會安全所為之保安處分，
    對於原來在本國合法居留之外國人而言，實為限制其居住自
    由之嚴厲措施。故外國人犯罪經法院宣告有期徒刑以上之刑
    者，是否有併予驅逐出境之必要，應由法院依據個案之情節
    ，具體審酌該外國人一切犯罪情狀及有無繼續危害社會安全
    之虞，審慎決定之，尤應注意符合比例原則，以兼顧人權之
    保障及社會安全之維護（最高法院94年台上字第404 號判決
    意旨參照）。查被告為印尼籍之外國人，此有上開被告護照
    影本在卷可查，雖被告因本案犯行而受有期徒刑以上刑之宣
    告，然酌以被告現已與我國國民結婚，並育有2名未成年子
    女，其中次女尚未滿1歲，尚須母親哺育、看顧，又於本案
    之前，在我國並無刑事犯罪之前案紀錄，且無證據證明被告
    因犯本案而有繼續危害社會安全之虞，顯非素行不良，而難
    期改正向善之人。若逕將被告宣告驅逐出境，勢必影響其家
    庭、稚子之照護及生活，侵害甚大，經依比例原則審酌被告
    所犯非屬重罪及其犯行之具體情狀後，認為被告並無於刑之
    執行完畢或赦免後再予宣告驅逐出境之必要，原判決疏未詳
    加審酌，即為驅逐出境之裁量，容有未洽。被告上訴意旨請
    求從輕量刑，並撤銷驅逐出境之宣告，為有理由，應由本院
    合議庭撤銷改判如主文第2項所示。
三、沒收部分：
    按偽造之印章、印文或署押，不問屬於犯人與否，沒收之。
    刑法第219條定有明文。被告於入境登記表（編號000000000
    0號）旅客簽名欄上所偽造之「 ALYA 」之署名1枚及入國登
    記表（編號0000000000號）旅客簽名欄上所偽造之「ALYA 
    」之署名1枚，不問屬於犯人與否，應均依刑法第219條之規
    定宣告沒收。至前開偽造之「入境登記表」及「入國登記表
    」既已持向主管機關行使，已非屬被告所有之物，爰不予
    宣告沒收。
據上論斷，應依刑事訴訟法第455條之1第1項、第3項、第369條
第1項前段，第364條、第299條第1項前段，入出國及移民法第74
條前段，刑法第11條前段、第216條、第210條、第55條、第41條
第1項前段、第51條第5款、第219條，判決如主文。
本案經檢察官林岷奭聲請簡易判決處刑，檢察官林佳勳到庭執行
職務。
中　　華　　民　　國　 111 　年　　 3 　　月　　 29 　日
                  刑事第十六庭審判長法  官  游紅桃
                                    法  官  鄧瑋琪
                                    法  官  呂宜臻
不得上訴
以上正本證明與原本無異。
      　　　　　　　　　　　　　　　書記官　黃心姿
中　　華　　民　　國　　111 　年　　3 　　月　　29　　日
論罪科刑法條
中華民國刑法第216條
（行使偽造變造或登載不實之文書罪）
行使第210條至第215條之文書者，依偽造、變造文書或登載不實
事項或使登載不實事項之規定處斷。
中華民國刑法第210條
（偽造變造私文書罪）
偽造、變造私文書，足以生損害於公眾或他人者，處5年以下有
期徒刑。
入出國及移民法第74條
違反本法未經許可入國或受禁止出國處分而出國者，處三年以下
有期徒刑、拘役或科或併科新臺幣九萬元以下罰金。違反臺灣地
區與大陸地區人民關係條例第十條第一項或香港澳門關係條例第
十一條第一項規定，未經許可進入臺灣地區者，亦同。
附表
編號 犯罪（入境）時間 冒用之身分年籍資料 護照號碼 主觀犯意 偽造之簽名 1 97年8月10日 ALYA WIDJAYA AL714046號 行使偽造私文書、未經許可入國 ALYA（起訴書附表誤植為ALYA WIDJAYA）  2 100年8月31日 ALYA WIDJAYA AR000370號 行使偽造私文書、未經許可入國 ALYA（起訴書附表誤植為ALYA WIDJAYA）   3 103年9月17日 ALYA WIDJAYA 同上 未經許可入國 無